臺灣屏東地方法院民事判決　　　　　　　 96年度訴字第465號
原　　　告　甲○○
被　　　告　乙○○
上列當事人間請求損害賠償事件，本院於民國96年12月11日言詞
辯論終結，判決如下：
    主  文
被告應給付原告新臺幣伍萬零捌佰元，及自民國九十六年七月二
十四日起至清償日止，按週年利率百分之五計算之利息。
原告其餘之訴駁回。
訴訟費用由被告負擔二十分之一；餘由原告負擔。
本判決第一項得假執行。
原告其餘假執行之聲請駁回。
    事  實
一、原告主張：兩造為兄弟，被告於民國96年4 月5 日21時40分
    許於屏東縣里港鄉○○路○段248 號2 樓房間欲睡覺休息時
    ，因原告就讀空中大學之書籍放在上開房間內，原告敲門要
    求被告開門讓其拿書，被告開門時心生不悅，兩造發生衝突
    ，詎被告基於傷害故意出手毆打原告，致原告受有頭部外傷
    顏面血腫8 3 公分、左拇指挫傷、左眼球挫傷等傷害，原
    告因此支出醫療費用新台幣（下同）800 元，並因此受有精
    神上損害，精神不振難以入眠，請求被告賠償99萬9 千2 百
    元，故依侵權行為之法律關係提起訴訟，被告應給付原告
    100 萬元，即自訴狀繕本送達翌日即96年7 月24日起至清償
    日止，按週年利率百分之5 計算之利息。
二、被告則以：對伊毆打原告致使原告受傷害之事實，及原告所
    支出之醫藥費用均不爭執，惟原告本身常有失眠症狀，與被
    告並無關係，且原告請求非財產上損害賠償數額過高，請予
    酌減等語置辯，並聲明：原告之訴駁回。
三、查兩造對下列事項不爭執：原告支出之醫療費用為800元。
四、本件之爭執事項厥為：(一)原告是否得依侵權行為相關規定向
    被告請求賠償？(二)若是，其項目為何？及金額若干？茲析述
    本院見解如下：
五、關於爭點(一)，本院判斷如下：
    按因故意或過失不法侵害他人之權利者，負損害賠償責任；
    不法侵害他人之身體、健康、名譽、自由、信用、隱私、貞
    操，或不法侵害其他人格法益而情節重大者，被害人雖非財
    產上之損害，亦得請求賠償相當之金額。民法第184 條第1
    項前段、第195 條第1 項定有明文。經查，原告主張之前揭
    事實，業據其提出屏安醫院診斷證明書及收據、保健醫院醫
    療費用收據，並經本院調閱96年度簡字第1057號刑事卷宗、
    臺灣屏東地方法院96年度偵字第3931號偵察卷宗、屏東縣警
    察局里港分局里警分偵字第096005252 號偵察卷等卷宗核無
    違誤，被告並經判處拘役15日確定在案，又被告對原告前揭
    主張並不爭執，自堪信原告主張為真實，揆之上開規定，被
    告應對原告所受財產與非財產上之損害，負賠償責任。
六、關於爭點(二)，本院判斷如下：
    次按慰藉金之多寡，應斟酌雙方之身分、地位、資力與加害
    之程度，及其他各種情形核定相當之數額，其金額是否相當
    ，自應依實際加害情形與被害人所受之痛苦及雙方之身分、
    地位、經濟狀況等關係決定之。經查，原告自承為高中畢業
    ，現就讀空中大學三年級，從事資源回收，每月收入約2 萬
    元，經本院依稅務電子閘門所得調件明細表得知：於95年度
    僅有台灣郵政股份有限公司利息所得3,682 元；被告亦為高
    中畢業，從事保全工作，月收入2 萬6 千多元，依稅務電子
    閘門所得調件明細表得知：95年度名下有6 筆股利所得及2
    筆薪資所得，價值296,805 元，另有基隆市中山區房屋1 棟
    及代天府段土地3 筆、屏東市里港鄉房屋1 棟、大洋段土地
    2 筆，總值1,131,264 元（本院卷49-54 頁），本院審酌兩
    造身分、地位、經濟能力及被告毆打原告，致原告受有頭部
    外傷顏面血腫、左拇指挫傷、左眼球挫傷等傷害，並有精神
    上痛苦等一切情狀，認原告所受非財產上損害以5 萬元為適
    當，逾此部分即無理由，不應准許。
七、從而，原告依據依侵權行為法律關係，訴請被告賠償其損害
    50,800元，及自訴狀繕本送達翌日起至清償日止，按週年利
    率百分之5 計算之利息，為有理由，應予准許，逾此部分所
    為之請求，即無理由，應予駁回。
八、本判決原告勝訴部分，本院命被告給付之金額未逾50,000元
    ，依民事訴訟法第389 條第1 項第5 款之規定，應依職權宣
    告假執行，此部分雖經原告陳明願供擔保，聲請宣告假執行
    ，惟其聲請不過促請法院職權發動，本院無庸就其聲請為准
    駁之裁判，併此敘明。至於原告敗訴部分，其假執行之聲請
    ，已失所附麗，應予駁回。
九、據上論結，本件原告之訴為一部有理由，一部無理由，依民
    事訴訟法第79條、第389 條第1 項第5 款，判決如主文。
中　　華　　民　　國　　96　　年　　12　　月　　25　　日
                  民事第二庭法　官　羅森德
以上為正本，係照原本作成。
如不服本判決，應於送達後20日內，向本院提出上訴狀並表明上
訴理由，如於本判決宣示後送達前提起上訴者，應於判決送達後
20日內補提上訴理由書（須附繕本）。
                               書記官　蔣開屏
中　　華　　民　　國　　96　　年　　12　　月　　25　　日
